臺灣新北地方法院民事裁定
111年度簡聲抗字第55號
抗  告  人  嘉升工業股分有限公司
法定代理人  林明聰  
相  對  人  TRUONG QUOC THAI (張國泰)
上列當事人間請求損害賠償事件，相對人聲請訴訟救助，抗告人
對於民國111年9月28日本院111年度救字第183號准予訴訟救助裁
定，提起抗告，本院管轄之第二審合議庭裁定如下：
    主     文
抗告駁回。
抗告程序費用由抗告人負擔。
    理    由
一、按當事人因無資力支出訴訟費用者，得依民事訴訟法第107
    條規定聲請法院裁定准予訴訟救助。又民國104年7月1日修
    正，同年月6日施行之法律扶助法第13條及第63條分別規定
    ，無資力者得申請法律扶助；經分會准許法律扶助之無資力
    者，其於訴訟或非訟程序中，向法院聲請訴訟救助時，除顯
    無理由者外，應准予訴訟救助，不受民事訴訟法第108條規
    定之限制。準此，當事人依法律扶助法申請法律扶助，經分
    會准許法律扶助，其再向法院聲請訴訟救助時，除該當事人
    申請扶助之本案訴訟事件有無須經調查辯論，即知其應受敗
    訴裁判之顯無理由情形者外，法院應即准許，無庸就其資力
    再為審查，始符法意（最高法院104年度台抗字第820號、10
    4年度台抗字第1041號裁定意旨參照）。
二、本件抗告意旨略以：抗告人均有按月給付相對人薪資，此有
    相對人109、110年度各類所得扣繳暨免扣繳憑單可證，是相
    對人釋明無資力之證據與抗告人提出上開繳憑單事實不符，
    依照上開扣繳憑單，應認相對人並非無資力，原裁定依據之
    證據顯然與相對人扣繳憑單之事實不符，原裁定應予撤銷等
    語。
三、經查，相對人主張其於抗告人公司工作時，因同事操作機具
    失當受有傷害，且頻繁進出醫院門診，請求職業災害損害賠
    償，因無資力支付與抗告人損害賠償事件之訴訟費用，已向
    財團法人法律扶助基金會（下稱法扶會）新北分會申請法律
    扶助獲准等情，業據提出法扶會新北分會准予扶助證明書為
    證（見111年度板救字第41號卷第13頁）。又相對人所提本
    案訴訟主張之事實，尚須經法院調查辯論後，始能知悉其勝
    負之結果，難謂顯無理由。是相對人以無資力為由向法扶會
    新北分會申請法律扶助既獲准許，且所提本案訴訟又非顯無
    理由，依上說明，其聲請訴訟救助，即應予許，毋庸就其資
    力再為審查。故抗告人就准予訴訟救助裁定提起抗告，指摘
    原裁定不當，聲明廢棄，於法不合，應予駁回。
四、依民事訴訟法第95條、第78條，裁定如主文。
中　　華　　民　　國　 111　　年　　12　　月　　16　　日
                  勞動法庭    審判長法　官  饒金鳳　
                                    法  官  楊千儀
                                    法  官  吳幸娥
正本係照原本作成。
本裁定不得抗告。
中　　華　　民　　國　　111 　年　　12　　月　　19　　日
                                    書記官　周子鈺